臺灣桃園地方法院民事裁定
111年度桃簡聲字第52號
聲  請  人  黃琪芬  


代  理  人  李宏文律師（法扶律師）
相  對  人  同泰資產管理有限公司

法定代理人  簡昭政  
上列當事人間聲請停止執行事件，本院裁定如下：
    主    文
聲請人供擔保新臺幣62,800元，或由財團法人法律扶助基金會桃
園分會出具同額之保證書後，本院111年度司執字第21539號執行
事件就聲請人與相對人間之執行程序，於本院111年度桃簡字第8
14號債務人異議之訴事件判決確定或終結前，應暫予停止。
    理    由
一、按強制執行程序開始後，除法律另有規定外，不停止執行；
    有回復原狀之聲請，或提起再審或異議之訴，或對於和解為
    繼續審判之請求，或提起宣告調解無效之訴、撤銷調解之訴
    ，或對於許可強制執行之裁定提起抗告時，法院因必要情形
    或依聲請定相當並確實之擔保，得為停止強制執行之裁定，
    強制執行法第18條第1項、第2項定有明文。又法院依強制執
    行法第18條第2項定擔保金額而准許停止強制執行之裁定者
    ，該項擔保係備供債權人因停止執行所受損害之賠償，其數
    額應依標的物停止執行後，債權人未能即時受償或利用該標
    的物所受之損害額，或其因另供擔保強制執行所受之損害額
    定之，非以標的物之價值或其債權額為依據，亦有最高法院
    91年度台抗字第429號裁定意旨可參。另按分會認為法律扶
    助事件顯有勝訴之望，並有聲請實施保全或停止強制執行程
    序之必要，受扶助人應向法院繳納之假扣押、假處分、定暫
    時狀態處分、暫時處分或停止強制執行擔保金，得由分會出
    具之保證書代之，法律扶助法第67條第1項定有明文。
二、聲請意旨略以：聲請人以相對人為被告向本院提起債務人異
    議之訴，業經本院以111年度桃簡字第814號受理在案，為免
    受有不能回復之損害，聲請人願供擔保，請准裁定於上開債
    務人異議之訴事件判決確定前，停止本院111年度司執字第2
    1539號給付票款事件之強制執行程序等語。
三、經查：
  ㈠本件聲請人以其向本院提起債務人異議之訴為由，聲請裁定
    停止本院111年度司執字第21539號給付票款執行事件之強制
    執行程序等情，業經本院依職權調閱上開執行卷宗及本院11
    1年度桃簡字第814號債務人異議之訴事件卷宗核對無訛。是
    聲請人聲請停止執行，核與強制執行法第18條第2項之規定
    相符，應予准許。
  ㈡惟為確保相對人因聲請人聲請停止強制執行不當可能遭受之
    損害得獲賠償，並兼顧兩造之權益，本院認宜由聲請人為相
    對人提供相當並確實之擔保後，方得停止上開執行程序。又
    本件相對人係聲請對聲請人為金錢債權之執行，則其因停止
    執行可能遭受之損害，應以其延宕收取債權期間所生之利息
    損失為度。
  ㈢本件相對人於上述執行事件聲請對聲請人強制執行之債權額
    為：新臺幣（下同）224,084元，及自民國109年7月14日起
    至清償日止，按年息18％計算之利息，暨自92年4月29日起至
    清償日止，逾期在6個月以內者，按上開利率10％，逾期超過
    6個月者，按週年利率2％計算之違約金（相對人雖聲請執行
    之違約金為逾期在6個月以內者，按上開利率10％，逾期超過
    6個月者，按上開利率20％計算之違約金，惟超過週年利率2％
    之違約金已經臺灣臺北地方法院裁定駁回，故相對人債權額
    逾期超過6個月之違約金應以週年利率2％計算）
　　。則相對人於聲請人111年5月12日聲請停止執行之時所得受
    償之執行債權總額，應為本金244,084元、已到期之利息80,
    407元【計算式：244,084元×18％×(1+171/365+132/365)＝80,
    407元，小數點以下四捨五入，下同】及已到期之違約金92,
    695元｛計算式：【244,084元×1.8％×(183/365)】＋【244,084
    元×2％×(18+64/365+132/365)】＝92,695元｝、程序費用50元
    及執行費1,952元，共計419,188元。又聲請人提起上開債務
    人異議之訴係適用簡易訴訟程序之案件，且其訴訟標的價額
    依民事訴訟法第77條之2第2項之明文，應為其債權本金金額
    即244,084元，不得上訴第三審。本院審酌上揭債務人異議
    之訴案情尚非繁雜，經參考各級法院辦案期限實施要點規定
    ，簡易訴訟程序審判案件第一審及第二審之辦案期限各為10
    月、2年，以此加計行政作業期間後，應可推認相對人因聲
    請人聲請停止執行，致執行延宕之期間為3年。再參以相對
    人因停止期間無法即時受償取回債權額利用孳息之損失，當
    以該債權額得即時取回、利用該債權額而生之損失為限，而
    此與倘未能取回，仍得以兩造約定之18％年息向債務人（即
    聲請人）計收遲延利息乙節，仍屬有別。是相對人倘得即時
    取償，可利用該債權額之孳息，應以一般債權之法定利率即
    年息5％計之。準此，相對人因前揭強制執行程序暫予停止可
    能遭受之損害，應為62,878元（計算式：419,188元×5％×3年
    ＝62,878元）。爰取其概數，酌定聲請人應供擔保之金額以6
    2,800元為適當，於其為相對人提供前開擔保金額後，方得
    停止執行。另聲請人曾向財團法人法律扶助基金會桃園分會
    聲請法律扶助獲准，有財團法人法律扶助基金會專用委任狀
    、財團法人法律扶助基金會桃園分會准予扶助證明書（全部
    扶助）可佐，依前揭法文，上開擔保金得以等值之財團法人
    法律扶助基金會桃園分會保證書代之，併此敘明。
四、依強制執行法第18條第2項，裁定如主文。
中　　華　　民　　國　　111 　年　　5 　　月　　20　　日
                  桃園簡易庭  法  官  曾耀緯
以上為正本係照原本作成。
如對本裁定抗告，應於本裁定送達後10日內，向本院提出抗告狀
並表明抗告理由（須附繕本），及繳納抗告費新臺幣1,000元。
中　　華　　民　　國　　111 　年　　5 　　月　　20　　日
                              書記官  吳宏明